臺灣士林地方法院刑事判決　　　　　　 96年度簡上字第142號
上　訴　人　臺灣士林地方法院檢察署檢察官
被　　　告　甲○○
　　　　　即張耀賢
上列上訴人因詐欺案件，不服本院士林簡易庭於民國96年5 月18
日所為96年度士簡字第513 號第一審刑事簡易判決（聲請簡易判
決處刑案號：96年度偵字第3804號），提起上訴（96年度上字第
161 號）並聲請併辦（96年度偵字第5732號），本院管轄之第二
審合議庭判決如下：
    主  文
原判決撤銷。
甲○○幫助意圖為自己不法之所有，以詐術使人將本人之物交付
，處有期徒刑肆月，如易科罰金，以新臺幣貳仟元折算壹日，減
刑為有期徒刑貳月，如易科罰金，以新臺幣貳仟元折算壹日。
    事  實
一、甲○○能預見將己有帳戶提供予不相識之人使用，可能幫助
    不詳之人以該帳戶隱匿詐欺所得之財物，致使被害人及警方
    追查無門，竟仍基於幫助詐欺之犯意，於民國96年1 月27、
    28日，見報載存簿出租之廣告，旋與對方聯絡，並相約在臺
    北縣蘆洲市○○路某處見面，甲○○並以新臺幣（下同）2,
    000 元將己開設之玉山商業銀行天母分行（以下簡稱玉山銀
    行）帳戶（帳號：0000000000000） 、臺北國際商業銀行士
    林分行（現改名為永豐銀行士林分行，以下簡稱永豐銀行）
    帳戶（帳號：00000000000000）之存摺、金融卡及密碼，交
    付給某年籍不詳之人，供該人所屬之詐欺集團作為提款、轉
    帳及匯款之用，以此方式幫助該詐欺集團向他人詐取財物。
    嗣分別於（1） 丙○○於96年1 月28日接獲「日新國際金融
    機構」來電詐稱「你已中獎港幣300,000 元，需先匯款67,0
    00元」云云，致丙○○不疑有詐，依該詐欺集團之指示，於
    96年2 月1 日下午1 時許，先匯款20,000元至甲○○上開玉
    山銀行天母分行帳戶，惟該詐欺集團續要求丙○○再匯款
    47,000元，丙○○察覺受騙，並報警處理，始循線查悉上情
    。（2） 乙○○於96年1 月30日，因遭不詳姓名年籍之男子
    以國語、港音、女子以國語在電話中偽稱：「你已中獎，可
    以購買基金之方式抵付贈與稅」等語，受其欺騙而匯款40,
    000 元至甲○○上開永豐銀行帳戶內，後經察覺，報警處理
    始悉上情。
二、案經丙○○、乙○○訴由臺北市政府警察局士林分局報告臺
    灣士林地方法院檢察署檢察官偵查後聲請簡易判決處刑。
    理  由
一、上揭犯罪事實，業據被告甲○○於本院準備程序時坦承不諱
    ，並有被害人丙○○、乙○○於警詢時之指述、玉山銀行綜
    合存款帳戶交易資料查詢單、匯款單、財團法人金融聯合徵
    信中心通報案件紀錄及補充註記資訊在卷可證（見臺灣士林
    地方法院檢察署96年度偵字第3804號卷第9 至11頁、第25頁
    、第35頁，同署96年度偵字第5732號第9 至10頁、11頁）事
    證明確，被告犯行應堪認定。
二、核被告所為，係犯刑法第339 條第1 項之詐欺取財罪。被告
    對詐欺正犯提供帳戶資以助力，但並未參與詐欺犯罪行為之
    實行，應屬幫助他人實行犯罪行為，為幫助犯，乃依刑法第
    30條第2 項之規定減輕其刑。又被告係基於1 個提供帳戶供
    詐欺集團使用之犯意，交付上開2 個帳戶提存工具，應認僅
    構成1 次幫助之行為。又被告係以一提供帳戶之幫助行為，
    同時幫助詐欺集團詐得前揭被害人財物，係一行為而觸犯2
    幫助詐欺取財既遂罪，為想像競合犯。檢察官聲請簡易判決
    處刑書中雖未提及被告幫助詐欺乙○○部分犯行，惟該部分
    犯行業經檢察官移送併辦，與本案經判決處刑部分有實質上
    一罪關係，應為起訴效力所及，本院自得併予審判，附此敘
    明。原審以被告罪證明確，予以論罪科刑，固非無見，惟就
    被告幫助詐欺被害人乙○○犯行，未併予審酌，尚有違誤。
    再被告為本件犯罪時間係在96年4 月24日以前，所犯之罪，
    合於減刑條件，應依中華民國96年罪犯減刑條例第2 條第1
    項第3 款予以減輕其宣告刑2 分之1 ，原判決亦未一併審究
    ，亦有未洽。是檢察官上訴意旨指摘原判決不當，為有理由
    ，自應由本院予以撤銷改判。爰審酌被告因缺錢花用，竟提
    供帳戶供他人掩飾犯罪所得使用，非但增加被害人尋求救濟
    之困難，造成社會人心不安，亦助長詐騙犯罪者之氣焰，使
    詐欺犯罪者得以順利取得詐欺所得之財物，危害財產交易安
    全擾亂金融秩序甚鉅，及其品行、犯後態度等一切情狀，量
    處如主文所示之刑，並諭知易科罰金之折算標準，又被告係
    於96年4 月24日以前犯本罪，應依中華民國96年罪犯減刑條
    例第2 條第1 項第3 款之規定減其宣告刑期2 分之1 ，並諭
    知易科罰金之折算標準，以示懲儆。
三、被告經合法傳喚，無正當理由不到庭，爰不待其陳述，逕行
    判決。
據上論斷，應依刑事訴訟法第455 條之1 第1 項、第3 項、第36
9 條第1 項前段、第371 條、第364 條、第299 條第1 項前段，
中華民國96年罪犯減刑條例第2 條第1 項第3 款、第7 條、第9
條，刑法第339 條第1 項、第30條第2 項、第55條、第41條第1
項前段，刑法施行法第1 條之1 第1 項、第2 項前段，判決如主
文。
本案經檢察官吳維雅到庭執行職務。
中　　華　　民　　國　　96　　年　　10　　月　　16　　日
                 刑事第四庭審判長法  官  趙文卿
                                 法  官  高雅敏
                                 法  官  古振暉
以上正本證明與原本無異。
本判決不得上訴。
                                 書記官  林靜枝
中　　華　　民　　國　　96　　年　　10　　月　　16　　日
附錄本案論罪科刑法條之依據：
中華民國刑法第339 條第1 項：
意圖為自己或第三人不法之所有，以詐術使人將本人或第三人之
物交付者，處5 年以下有期徒刑、拘役或科或併科1 千元以下罰
金。
